臺灣彰化地方法院彰化簡易庭民事裁定
111年度彰簡調字第93號
聲  請  人  台新國際商業銀行股份有限公司
即  原  告          
法定代理人  尚瑞強  


上列原告與被告洪文正等間撤銷遺產分割登記事件，本院裁定如
下：
    主    文
原告應於本裁定送達15日內，補正如附表所示；逾期不補正，而
有民事訴訟法第249條第2項規定之情形者，得不經言詞辯論，逕
以判決駁回其訴。
    理    由
民事訴訟法第119條第1項規定「書狀及其附屬文件，除提出於
  法院者外，應按應受送達之他造人數，提出繕本或影本」，第
  244條第1項規定「起訴，應以訴狀表明下列各款事項，提出於
  法院為之：一、當事人及法定代理人。二、訴訟標的及其原因
  事實。三、應受判決事項之聲明」，第249條第2項規定「原告
  之訴，有下列各款情形之一者，法院得不經言詞辯論，逕以判
  決駁回之。但其情形可以補正者，審判長應定期間先命補正：
  一、當事人不適格或欠缺權利保護必要。二、依其所訴之事實
  ，在法律上顯無理由」，第428條第1項規定「第244條第1項第
  2款所定事項，原告於起訴時得僅表明請求之原因事實」，第4
  36條第2項規定「簡易訴訟程序，除本章別有規定外，仍適用
  第1章通常訴訟程序之規定」；民法第244條規定「債務人所為
  之無償行為，有害及債權者，債權人得聲請法院撤銷之。債務
  人所為之有償行為，於行為時明知有損害於債權人之權利者，
  以受益人於受益時亦知其情事者為限，債權人得聲請法院撤銷
  之。債務人之行為非以財產為標的，或僅有害於以給付特定物
  為標的之債權者，不適用前二項之規定。債權人依第1項或第2
  項之規定聲請法院撤銷時，得並聲請命受益人或轉得人回復原
  狀。但轉得人於轉得時不知有撤銷原因者，不在此限」，第11
  51條規定「繼承人有數人時，在分割遺產前，各繼承人對於遺
  產全部為公同共有」，第1164條規定「繼承人得隨時請求分割
  遺產。但法律另有規定或契約另有訂定者，不在此限」。債權
  人依民法第244條規定，提起撤銷遺產分割之訴，除法律另有
  規定外，應以包含債務人在內之全體繼承人為被告，其當事人
  始屬適格；又除法律另有規定或繼承人另有契約訂定外，並應
  就協議分割之全部遺產請求撤銷，否則其訴在法律上為顯無理
  由。
民事訴訟法第199條第2項規定「審判長應向當事人發問或曉諭
  ，令其為事實上及法律上陳述、聲明證據或為其他必要之聲明
  及陳述；其所聲明或陳述有不明瞭或不完足者，應令其敘明或
  補充之」。當事人適格之要件，固為法院應依職權調查之事項
  ，依上開條文，並有向當事人闡明之義務，惟法院不得代替一
  造當事人為訴訟上之主張及舉證，否則有違審判中立；如法院
  已曉諭當事人，限期命其依據卷內調查所得，補正當事人適格
  之要件，卻不補正，自應由該當事人承擔訴訟之不利結果，不
  容其事後以法院未盡闡明義務為由，任意指摘判決違背法令。
經查：依本院向彰化縣鹿港地政事務所調取之土地登記資料，
  洪萬全之繼承人除起訴狀所載被告外，尚有其他，又其繼承人
  協議分割之遺產除起訴狀附表編號1、2所載土地外，亦有存款
  及他筆土地，惟不包含起訴狀附表編號3所載建物，原告得聲
  請閱覽、抄錄或攝影上開資料，而知悉其內容。茲依上開規定
  ，命原告補正如主文所示。逾期不補正，而有民事訴訟法第24
  9條第2項規定之情形者，得不經言詞辯論，逕以判決駁回其訴
  。
中　　華　　民　　國　　111 　年　　3 　　月　　24　　日
                  彰化簡易庭  法    官  廖政勝
以上正本係照原本作成。
本裁定不得抗告。
中　　華　　民　　國　　111 　年　　3 　　月　　24　　日
                              書 記 官  梁高賓

附表：
提出地政機關所核發，坐落彰化縣○○鎮○○段000地號、永安段11
  26地號、永安段1126之1地號、永安段1350之1地號土地第一類
  登記全部謄本、異動索引（均應揭露登記名義人之個人資料）
  。
提出戶政機關所核發，洪萬全（身分證統一編號：Z000000000
  號）及其全體繼承人、洪文忠（身分證統一編號：Z000000000
  號）及其全體繼承人之戶籍謄本（記事欄勿省略）、繼承系統
  表（得聲請閱覽、抄錄或攝影卷宗，而知悉其內容）。
參酌本院調取之土地登記資料，以訴狀表明適格之全體被告、
  請求之原因事實及應受判決事項之聲明（勿贅列起訴狀附表編
  號3所載建物），並按應受送達之他造人數，提出繕本或影本
  。